【裁判字號】    99,訴,609
【裁判日期】    991029
【裁判案由】    毒品危害防制條例等
【裁判全文】
臺灣桃園地方法院刑事判決               99年度訴字第609號
公  訴  人  臺灣桃園地方法院檢察署檢察官
被      告  ROY PHONI.
指定辯護人  本院公設辯護人彭詩雯
上列被告因違反毒品危害防制條例等案件，經檢察官提起公訴（
99年度偵字第15775 號），本院判決如下：
    主  文
ROY PHONI BHUSAN共同運輸第三級毒品，處有期徒刑柒年，並於
刑之執行完畢或赦免後，驅逐出境。扣案如附表編號1 至7 所示
之物均沒收，未扣案如附表編號8 所示之物與SHIBA KUMAR 、CH
INO KUMAR 連帶沒收，如全部或一部不能沒收時，連帶追徵其價
額或以其等財產連帶抵償之。
    事  實
一、ROY PHONI BHUSAN係印度籍人士，明知愷他命（Ketamine，
    下稱愷他命）係毒品危害防制條例第2 條第2 項第3 款所規
    定之第三級毒品，不得任意持有、運輸，且經行政院公告為
    甲項第4 款之管制進出口物品，亦不得私運進口，竟於民國
    99 年6月9 日前之某時，受其印度籍友人CHINO KUMAR 所託
    ，CHINO KUMAR 並許以支付美金150 元作為報酬，由ROY PH
    ONI BHUSAN將夾藏有第三級毒品愷他命之熱水器包裹，以隨
    機託運行李之方式，自印度搭機運送至臺灣，迨抵臺入住旅
    館後即與CHINO KUMAR 聯絡並告知投宿房號，CHINO KUMAR
    再與同為印度籍之在臺收貨人SHIBA KUMAR 聯絡，由SHIBA
    KUMAR 親往旅館領取第三級毒品愷他命。雙方謀議既定，RO
    Y PHON I BHUSAN 、CHINO KUMAR 與SHIBA KUMAR 即共同基
    於運輸第三級毒品愷他命及私運管制物品進口之犯意聯絡，
    於99年6 月9 日晚間11時55分許，由CHINO KUMAR 在印度Sh
    amshabad省Hyderabad 國際機場，將業經包裝完妥其內夾藏
    有第三級毒品愷他命（驗前總毛重20328 公克，包裝塑膠袋
    總重34 7.8公克，驗前總純質淨重19580.59公克，純度為98
    ﹪，取樣0.17公克鑑定用罄）之CHINOKUMAR所有之熱水器1
    個，連同亦屬CHINO KUMAR 所有門號為000000000000號行動
    電話SIM 卡1 枚、150 元美金及其上印製有ROY PHONI BHUS
    AN來臺投宿飯店之名片影本1 紙等物交付ROY PHONI BHUSAN
    ，推由ROY PHONI BHUSAN攜帶上開藏有第三級毒品愷他命之
    熱水器1 個（託運行李號碼為TG0634號），搭機至泰國曼谷
    ，再於曼谷轉機搭乘泰國航空編號TG634 號班機，並於翌日
    （6 月10日）下午2 時許抵達我國桃園國際機場，以此方式
    將管制第三級毒品愷他命運輸私運進入我國境內。嗣ROY PH
    ONI BHUSAN所託運之上開行李，在桃園國際機場第一航廈入
    境檢查室，經內政部警政署航空警察局（下稱航警局）安檢
    人員以Ｘ光檢查儀注檢，發現該只其外印製「Racold」、「
    25Ltrs」及熱水器圖樣之行李影像可疑，且實際過磅竟重達
    32公斤，與其紙箱包裝外觀不符，因而會同財政部臺北關稅
    局（下稱臺北關稅局）稽查組關員注檢追查，並於ROY PHON
    I BHUSAN出面提領該行李而欲經由第1 號綠線免申報通關櫃
    臺通關時，請求ROY PHONI BHUSAN移至第3 號紅線檯檢查。
    而安檢人員於打開行李後，起初原僅發現1 個其外以象牙白
    塑膠外殼內附泡棉之藍色熱水器，ROY PHONI BHUSAN見狀，
    不顧安檢人員尚在研究後續應如何處理該行李，隨即迅速蓋
    上紙箱，推動手推車亟欲離開，經安檢人員阻止並表示仍有
    深入檢查之必要後，ROY PH ONI BHUSAN 始未離去。安檢人
    員隨後再次以X 光檢查儀重新檢視上開行李，確定其內確有
    異物夾藏，遂將ROY PHONI BH USAN 帶回海關辦公室拆開該
    只熱水器，當場發現在該熱水器內藏放有如附表編號1 所示
    之第三級毒品愷他命，因而查知上情，並扣得CHINO KUMAR
    所有供運輸愷他命使用如附表編號2 所示大型紙箱1 個、編
    號3 所示象牙白外殼1 個、編號4 所示泡棉1 團、編號5 所
    示藍色熱水器1 個、編號7 所示門號為000000000000號之SI
    M 卡1 枚，以及ROY PHONI BHUS AN 所有如附表編號6 所示
    供運輸本件愷他命使用之手機1 支（序號：00000000000000
    0 號）。
二、案經內政部警政署航空警察局移請臺灣臺灣桃園地方法院檢
    察署檢察官偵查起訴。
    理  由
壹、證據能力方面：
一、按被告以外之人（包括證人、鑑定人、告訴人、被害人及共
    同被告等）於審判外之陳述雖不符刑事訴訟法第159 條之1
    至之4 等4 條之規定，而經當事人於審判程序同意作為證據
    ，法院審酌該言詞陳述或書面陳述作成時之情況認為適當者
    ，亦得為證據；當事人、代理人或辯護人於法院調查證據時
    知有刑事訴訟法第159 條第1 項不得為證據之情形，而未於
    言詞辯論終結前聲明異議者，視為有前項之同意，同法第15
    9 條之5 定有明文。立法意旨在於傳聞證據未經當事人之反
    對詰問予以核實，原則上先予排除。惟若當事人已放棄反對
    詰問權，於審判程序中表明同意該等傳聞證據可作為證據；
    或於言詞辯論終結前未聲明異議，基於尊重當事人對傳聞證
    據之處分權，及證據資料愈豐富，愈有助於真實發見之理念
    ，且強化言詞辯論主義，使訴訟程序得以順暢進行，上開傳
    聞證據亦均具有證據能力。查本件下列所引用之被告以外之
    人於審判外之供述或非供述證據，因檢察官、被告於本院準
    備程序中均同意有證據能力（見本院卷第65頁），且未於言
    詞辯論終結前聲明異議，本院審酌上開證據資料製作時之情
    況，無不當取供及證明力明顯過低之瑕疵，認以之作為證據
    應屬適當，故揆諸前開規定，認前揭證據資料應有證據能力
    。
二、再者，本案認定事實所引用之文書證據及物證，並無證據證
    明係公務員違背法定程式所取得，亦無刑事訴訟法第159 條
    之4 之顯有不可信之情況與不得作為證據之情形。本院斟酌
    本案卷內之證據並非非法取得，亦無證明力明顯過低之情形
    ，且經本院於審判期日依法進行證據之調查、辯論，被告於
    訴訟上之程序權即已受保障，故前揭各該證據，均得採為證
    據，合先敘明。
貳、實體方面：
一、訊據被告ROY PHONI BHUSAN固直言其曾在印度Shamshabad省
    Hyderabad 國際機場，受友人CHINO KUMAR 託運熱水器入境
    臺灣，並於入境後遭查獲該熱水器內藏有白色晶體等情不諱
    ，惟矢口否認有何運輸第三級毒品之犯行，辯稱：99年6 月
    9 日晚間9 點半到10點之間，我朋友CHINO KUMAR 在印度機
    場把扣案的熱水器交給我，但我不知道CHINO KUMAR 係託我
    攜帶毒品，此次我來臺灣是為了做商業訪問云云。
二、本院查：
(一)、關於被告ROY PHONI BHUSAN如何於上開時日自印度Shamshab
    ad省Hyderabad 國際機場搭機至泰國曼谷，再於泰國曼谷轉
    機飛抵我國桃園國際機場，並於入境後，因所託運之上開行
    李（託運行李號碼為TG0634號）在桃園國際機場第一航廈，
    經機場安檢人員以Ｘ光檢查儀注檢發現影像可疑而會同臺北
    關稅局稽查組人員注檢追查；嗣被告出面提領該行李而欲通
    關時，經安檢人員打開行李進行檢查，原發現其內有以象牙
    白塑膠外殼內附泡棉之藍色熱水器1 個，被告見狀，隨即迅
    速蓋上紙箱蓋而欲推動手推車離開，經安檢人員阻止並再次
    以X 光檢查儀檢查後，隨即拆開上揭藍色熱水器，並發現其
    內確實夾藏白色晶體等情，業據被告ROY PHONI BHUSAN迭於
    警詢、偵訊及本院審理供陳明確（見偵卷第7 至11頁、第36
    至38頁、本院聲羈卷第46頁、本院卷第7 至8 頁、第62至66
    頁），核與證人即航警局安檢人員連文良於本院審理時證稱
    ：「幾乎所有旅客都走完了，我們才看到在庭被告出現提領
    本件行李，我們就上前去跟海關官員說這件行李我們要特別
    做注檢，………。在檢查的時候，因為是一個紙箱，打開紙
    箱以後看到一個完整的熱水器，不是全新的，看起來是使用
    過的，繼續拆發現裡面是一個象牙白的塑膠外殼，外殼裡面
    有些泡棉的東西，泡棉裡面再包一個藍色鐵桶，我們研究這
    個東西要如何處理，嫌犯就很快蓋上行李箱，自己放在手推
    車上就要走了，我們就跟他說等一下，這還要檢查，然後我
    們就再經過X 光重複檢視，確定裡面一定有東西，就把嫌犯
    帶到海關辦公室去做進一步檢查」、「我們打開鐵桶之後發
    現裡面有白色結晶狀的東西」等語相符（見本院99年10月13
    日審判筆錄第4 至5 頁）。此外，並有臺北關稅局扣押貨物
    / 運輸工具收據及搜索筆錄、內政部警政署航空警察局扣押
    物品清單、被告之訂位紀錄、行李牌號碼條、被告護照影本
    、入出境紀錄查詢表、照片、查獲過程光碟，以及扣案如附
    表所示之各該物品在卷可佐，此部分之事實，即屬明確，可
    以認定。
(二)、其次，本件扣案如附表所示之白色晶體，經送請內政部警政
    署刑事警察局以氣相層析/ 質譜分析法、核磁共振分析法鑑
    定結果，確定均含有第三級毒品愷他命成分，驗前總毛重20
    328 公克，包裝塑膠袋總重347.8 公克，驗前總純質淨重19
    580.59公克，純度為98﹪，取樣0.17公克鑑定用罄一節，亦
    有該局99年6 月23日刑鑑字第0990080842號鑑定書在卷可稽
    。準此，亦堪認被告ROY PHONI BHUSAN於上開時日攜帶入境
     而遭查扣之白色晶體確屬第三級毒品愷他命無誤。
(三)、而關於被告ROY PHONI BHUSAN是否早於應允為CHINO KUMAR
    託運行李來臺時，即已知悉其所運輸者乃係第三級毒品愷他
    命一情，因毒品犯罪本係萬國公罪，在我國並懸有重刑嚴懲
    ，是從事毒品犯罪之非法行為本有相當程度之風險；而運毒
    集團之所以須利用「交通」角色以遂行運輸走私毒品犯罪，
    其目的即在有意隱瞞幕後真正籌畫運毒之主謀者，免受重刑
    追訴處罰，另為確保其所運輸之毒品不致遭不知情運輸者疏
    忽不慎遺失、或於運輸途中意外發現係毒品而逕向警方舉發
    ，致耗費鉅資所購得之毒品均化為烏有，損失慘重，運毒集
    團亦斷無不告以實情之理由，否則勢必無從確保運毒之成果
    。茲查：
  1.被告於本院羈押訊問及準備程序中既均已一致供稱：「CHIN
    O KUMAR 跟我說叫我去弘宮飯店，CHINO KUMAR 會把我的房
    號跟SHIBA KUMAR 講，然後SHIBA KUMAR 就會來弘宮飯店找
    我」、「CHINO KUMAR 在印度機場要起飛之前，有拿一張名
    片給我，跟我說到臺灣之後打電話回印度給他，告訴他投宿
    的飯店房號，他說會打電話給他在臺灣也是印度籍的朋友SH
    IBA KUMAR ，SHIBA KUMAR 會來飯店找我拿行李」等語（見
    本院聲羈卷第5 頁反面、本院卷第63頁），並坦承：卷附之
    弘宮飯店名片影本、扣案之行動電話SIM 卡均係CHINO KUMA
    R 交付予伊等語（見本院卷第63頁、本院99年10月13日審判
    筆錄第17頁），循此已可見CHINO KUMAR 為掌握被告在臺行
    蹤，非但指定被告來臺應投宿之飯店，並預先安排另名印度
    人士SHIBA KUMAR 接應，甚至亦提供自己之行動電話SIM 卡
    以便持續監控被告來臺後之行動。
  2.另觀之被告遭警查獲時身上所持有之門號為000000000000號
    行動電話，於99年6 月8 日至同年月12日此段期間內之通聯
    紀錄查詢明細，已明白可見自99年6 月10日下午2 時被告入
    境時起，至同日下午4 時14分48秒為止，被告所持用之上開
    門號確實不斷有國際電話撥入，此有內政部警政署航空警察
    局99年7 月16日航警刑字第0990018650號函附通聯記錄查詢
    系統資料在卷。佐以被告當庭直言：「（你在抵達臺灣之後
    ，CHINO KUMAR 有無一直打電話來給你？）有，我也有打電
    話回去給CHINO KUMAR ……」等語（見本院卷第63頁反面至
    第64頁），亦可確定CHINO KUMAR 於案發當天為瞭解被告是
    否業已入境臺灣及入境後之投宿狀況，確有密接多次聯繫被
    告之情。
  3.是由上開各情，在在可見CHINO KUMAR 為求能將本件扣案純
    質淨重多達19餘公斤、市價高昂之第三級毒品愷他命順利運
    輸進入我國境內，確實用足心機；而CHINO KUMAR 既已毫不
    避諱一再監控被告來臺，若非被告已受告知而獲悉參與本件
    毒品之運輸，又豈會甘任CHINO KUMAR 擺佈，致使自己來臺
    活動受限。而販毒集團多利用民眾出國觀光旅遊之際，在其
    身上或行李夾藏運輸毒品進口，為治安或海關人員在機場查
    獲之情形，為報章或電視等媒體上所常見，業屬眾所周知之
    事實，而本件被告在印度每月可賺得950 元美金，此次僅因
    受CHINO KUMAR 所託代自印度攜帶物品來臺，即可輕易相當
    於其在印度每月6 分之1 之所得之美金150 元，此業據被告
    於本院審理中供述甚明（見本院99年10月13日審判筆錄第15
    頁），惟觀之被告所攜帶入境之物品，又僅係一台二手之熱
    水器，並非必賴被告隨身攜帶保管之貴重金飾、珠寶，是以
    CH INO KUMAR所提供之報酬及本件被告攜帶來臺之物品二者
    相較，二者顯不相當，亦屬明灼。而依被告於案發時年屆40
    歲之社會閱歷、經驗及判斷力，其對CHINO KUMAR 等人安排
    其前來臺灣轉交熱水器予SHIBA KUMA R係從事運輸走私價值
    不菲之愷他命毒品一情，尤難諉為不知。本院乃綜上事證參
    互以析，認被告確實早在應允為CHINO KUMAR 攜帶本件扣案
    之熱水器來臺之際，即已知悉其內夾藏第三級毒品愷他命無
    誤。
(四)、至被告雖辯稱其此次來臺之目的係為做商業之訪問，並以前
    詞云云為辯。惟查：
  1.被告於警詢時先是供稱：「機票是我自己用現金付的，約55
    0 美金，透過旅行社代買的。我來臺灣大約5 天。目的是來
    臺灣觀光及訪價看是否電子產品在印度有所利潤。………。
    我自己透過網路定了今晚要住的飯店（在弘宮飯店附近）約
    60美金。我有個印度朋友在臺灣住過一年，他跟我說弘宮大
    飯店很便宜給我這張名片」云云（見偵卷第9 頁）。繼而於
    本院羈押訊問時供稱：「我來觀光；我在印度是賣衣服的，
    我來這邊觀光，順便看有沒有衣服可以批回去賣」云云（見
    本院聲羈卷第4 頁反面），由上開供述內容，已清楚可見被
    告對其所稱之「商業訪問」內容，究係指電子產品或衣飾之
    批發，前後確有齟齬。而被告於本院調查時先係已供稱此次
    係伊自己單獨一人來臺，並未參與任何旅行團等語。經本院
    質以其是否知悉我國著名觀光景點以及成衣批發市場各係在
    何處時，被告竟完全無法回答（見本院聲羈卷第4 頁反面至
    第5 頁）。設若被告確係有意來臺觀光並採買我國衣飾及電
    子產品，以被告獨自一人來臺且無人可依之情況，又豈會對
    來臺後之相關行程毫無安排？此由徵之被告忽而於本院準備
    程序中陳稱：「CHINO KUMAR 很早就知道我什麼時候預計來
    臺灣」云云（見本院卷第63頁），嗣經公訴檢察官於審理時
    當庭質以其來臺既係做有計畫之商務旅遊，為何並未事先預
    定飯店時，被告隨即改稱：「我什麼時候來臺沒有確定」云
    云（見本院99年10月13日審判筆錄第15頁），益顯破綻百出
    。準此，被告供稱其來臺係為觀光及採買商品云云，是否可
    信，殊值懷疑。
  2.被告對此固又辯稱：我在臺灣有印度籍的朋友SHIBA KUMAR
    可以帶我出去玩云云（見本院聲羈卷第4 頁反面至第5 頁）
    。惟經本院當庭訊以來臺後究要如何聯繫SHIBA KUMAR ，被
    告隨即供稱：「CHINO KUMAR 跟我說叫我去弘宮飯店，CHIN
    O KUMAR 會把我的房號跟SHIBA KUMAR 講，然後SHIBA KUMA
    R 就會來弘宮飯店找我」云云（見同上卷第5 頁反面）。然
    被告既無法直接與SHIBA KUMAR 聯絡，反而有賴CHINO KUMA
    R 居中牽線聯繫，則其供稱：SHIBA KUMAR 係可以帶其來臺
    四處遊玩之朋友云云，是否可信，即有可疑。遑論被告嗣於
    本院送審時對此又翻異改稱：「我先前在網路上找到一些資
    訊，有關手機、電腦等3C產品。我在臺灣沒有任何朋友，也
    沒有實際生意合作夥伴」、「CHINO KUMAR 跟我說到臺灣之
    後，打電話回印度，他會派人到我住的飯店來受電熱水器，
    沒有跟我講這個人是誰，我也不認識這個要來收熱水器的人
    」云云（見本院卷第7 頁反面），一概否認其在臺有任何印
    度籍友人，亦不認識SHIBA KUMAR ，益徵被告前開所辯不實
    ，本院無法採信。
  3.被告再辯稱：CHINO KUMAR 說SHIBA KUMAR 會幫我，且他隔
    兩天也會到臺灣，屆時可以幫我找在臺灣哪裡可以買手機記
    憶卡或其他3C產品云云（見本院卷第63頁反面）。惟被告於
    偵查中既已供稱伊係於印度機場2 樓託運行李之櫃臺前碰見
    CHINO KUMAR 云云（見偵卷第57頁），繼而又稱：當時在印
    度機場時，CHINO KUMAR 也有買到臺灣機票及簽證，但因他
    老婆有身體上的問題，所以沒有離開印度，但他說他一定會
    來臺灣云云（見偵卷第58頁）。惟若被告上開所述屬實，CH
    INO KUMAR 既係因其配偶身體不適而無法於當日出國，衡情
    即無託運行李之必要，是被告供稱CHINO KUMAR 在機場託運
    行李櫃臺前為託運行李而與之相遇云云，自與日常經驗法則
    有悖。而設若CHINO KUMAR 確實預計將於2 天後隨即來臺與
    被告會合，顯然CHINO KUMAR 於短時間內即會飛抵臺灣，如
    非另有特殊目的，CHINO KUMAR 又何必急於央求被告將熱水
    器攜帶來臺，甚至特意提出美金150 元作為報酬，此舉更係
    啟人疑竇。尤以被告對其是否曾與CHINO KUMAR 相約在Hyde
    rabad 機場碰面一情，於偵查中原是陳稱：因為我與CHINO
    KU MAR已經認識5 年了，所以我認得出他的身影，我們是剛
    好在機場碰見云云（見偵卷第57頁）；嗣又具狀改稱：「09
    th JUNE 2010 we are three friends come to Hyd airpor
    t in India」云云（見偵卷第77頁反面），而表示係與CHIN
    O KUMAR 相約搭機云云，顯見被告一再迴避答覆涉及其與CH
    INO KUMAR 交往互動過程之相關內容。則其辯稱：CHINO KU
    MAR 表示2 天後會來臺灣找伊云云，是否可信，亦頗令人存
    疑。
  4.再者，被告於偵查及審理時已明白供稱其在來臺前係居住在
    印度西部孟加拉省之加爾各答市，另於偵查中亦曾陳稱CHIN
    O KUMAR 居住於印度首府清奈等語（見偵卷第56頁、本院卷
    第64頁）。姑不論被告於偵查中竟曾一度向檢察官訛稱：其
    所搭機之Hyderabad 機場係距離其住處最近之機場云云，而
    刻意迴避其所居住之加爾各答市附近原即設有Calcutta國際
    機場，以及被告嗣於本院準備程序中翻稱：CHINO KUMAR 也
    住在Hyderabad 機場附近云云等情（見本院卷第64頁）。被
    告捨棄在距離泰國曼谷旅程更近之Calcutta機場搭機，特別
    選擇與其居所地相距將近2 小時飛機里程之Hyderabad 機場
    搭機，並因此在Hyderabad 機場與CHINO KUMAR 「巧遇」，
    尤見其中蹊蹺。被告對此固又辯稱：因加爾各答每週只有一
    天有班機，我在海得拉巴有生意，我一定會去那邊云云。上
    開所辯雖看似合乎情理，然究之被告既以加爾各答為其住所
    ，平日必定較有時間待在加爾各答，是縱其所供加爾各答機
    場每週僅有一班飛往曼谷之飛機云云屬實，被告仍非完全無
    機會在加爾各答機場搭機。於此情況下，若非被告與CHINO
    KUMAR 蓄意相約，本院亦難想像被告究竟為何捨近求遠，刻
    意增加自己舟車奔波之苦勞、提高旅程之花費而前往Hydera
    bad 機場搭機？
  5.而關於本件遭警查獲之熱水器行李究係由何人在印度Hydera
    bad 機場辦理託運、被告曾否因代替CHINO KUMAR 運送本件
    行李而收得任何報酬、以及被告是否在CHINO KUMAR 託運行
    李時即已知悉其中內容物為何等各該情節，觀之被告所為下
    列之供述內容，亦即：
  (1)、警詢時先是供稱：「本次運輸毒品來臺灣沒有代價」、「
      （警方查獲裝有疑似愷他命的紙箱（行李牌號TG709174）
      及內容物是否為你所有？是你親自辦理託運的嗎？）是我
      朋友CHINO 先辦理託運並付了超重費。來臺灣是我自己提
      領。裡面的東西全部不是我的」云云（見偵卷第6 頁、第
      9 頁）。
  (2)、於本院羈押訊問時翻稱：「（你這次來臺灣，你的行李有
      無超重？）沒有，我只帶了衣服、褲子、鞋子等私人物品
      ，其他就沒有了」云云（見本院聲羈卷第5 頁反面）。
  (3)、繼而於偵查中具狀表示：「09th JUNE 2010 we are thre
      e friends come to Hyd airport in India ,I have onl
      y hand Luggage 8kg only,this times my one friend t
      old me ,you have one hand Luggage,you give me your
      s flight weigh t 25kg.I will give you $150 dollars
      .this times I asked him what is your luggage.He to
      ld me only one water healter machine」云云（見偵卷
      第77頁反面）。
  (4)、再於本院準備程序中改稱：「我有帶箱子入境臺灣，但是
      我沒有打開看，不知道裡面有毒品，他只有說裡面有書而
      已」、「我朋友在機場拿了150 元美金給我，跟我說如果
      行李超重，可以直接拿這150 元美金去支付運費，如果有
      剩下的錢就是給我的報酬」、「CHINO KUMAR 沒有跟我說
      託帶行李內容，只有在印度機場跟我說要我看X 光機，確
      定沒有危險的東西就可以了，所以我也不知道託帶行李內
      容為何，直到來臺灣遭警查獲後，才知道裡面有說明書跟
      熱水器」云云（見本院卷第62頁反面、第63頁）。
  (5)、依被告上開供述內容，清楚可見其不論就本案查扣行李究
      係由何人辦理託運，託運當時是否知悉其內為熱水器，乃
      至於受託攜帶本件行李是否確實領有報酬，陳述確有反覆
      矛盾。設若被告單純受託攜帶該熱水器行李來臺，何以其
      對上開各該客觀基礎事實竟迴避而不願為如一之陳述？其
      迂迴之情，實躍然可見。而由被告刻意隱匿與CHINO KUMA
      R 互動經過之事實，亦見其情虛，所辯要難採憑。
(五)、綜上所述，被告上開所辯無非僅係避重就輕、畏罪情虛之詞
    ，無一可信。本件事證已臻明確，被告共同運輸第三級毒品
    愷他命來臺之犯罪事實可以認定，應予依法論科。
三、論罪科刑：
(一)、按愷他命係我國毒品危害防制條例第2 條第2 項第3 款所定
    之第三級毒品，且屬我國行政院依據我國懲治走私條例第2
    條第4 項規定授權公告之「懲治走私條例管制物品及其數額
    」甲項第4 款所列之管制進出口物品，不得運輸及私運進口
    ；次按懲治走私條例第二條第一項所謂私運管制物品進口，
    係指由國外或自大陸地區私運管制物品，進入臺灣地區而言
    ；輸入之既遂與未遂，又以是否已進入國界為標準；而運輸
    毒品罪祇以所運輸之毒品已實施運送為已足，並非以運抵目
    的地為犯罪完成之要件，區別該罪既遂或未遂，應以已否起
    運為準，既已起運，構成該罪之輸送行為即已完成，不以抵
    達目的地為既遂條件（最高法院95年度台上字第298 號判決
    意旨參照）。本件扣案之第三級毒品愷他命既經被告起運，
    並抵達我國桃園國際機場，縱被告未及交付在臺負責接應之
    SHIBA KUMAR ，即在機場遭警查獲，然該第三級毒品愷他命
    既已運抵我國領域內，自仍應認被告本件運輸私運第三級毒
    品即管制進出口物品愷他命之行為業已完成。是核被告所為
    ，係犯毒品危害防制條例第4 條第3 項之運輸第三級毒品罪
    及懲治走私條例第2 條第1 項之私運管制物品進口罪。被告
    持有純質淨重20克以上之第三級毒品愷他命之低度行為，為
    運輸之高度行為所吸收，不另論罪。被告與CHINO KUMAR 、
    SHIBA KUMAR 等成年男子間，就上開犯行有犯意聯絡及行為
    分擔，均應論以共同正犯。又被告私運管制進口之第三級毒
    品愷他命進口，係以一行為觸犯前開二罪名，為想像競合犯
    ，應依刑法第55條前段規定，從一重之運輸第三級毒品罪處
    斷。
(二)、次按毒品危害防制條例第17條第1 項規定所稱「供出毒品來
    源，因而查獲其他正犯或共犯者」，係指犯罪行為人供出毒
    品來源之對向性正犯，或與其具有共同正犯、共犯（教唆犯
    、幫助犯）關係之毒品由來之人的相關資料，諸如其前手或
    共同正犯、共犯之姓名、年籍、住居所或其他足資辨別之特
    徵等項，使調查或偵查犯罪之公務員得據以對之發動調查或
    偵查程序，並因此而確實查獲其人、其犯行者，始足該當。
    雖不以在偵查中供出為限，即審判中始供出者亦無不可，但
    犯罪行為人所自白或指認為毒品由來之人，如僅有綽號而難
    以確定其特徵，或已死亡或通緝等在客觀上實已無從使調查
    或偵查機關人員為有效地調查或偵查作為，或並未因此而確
    實查獲被指認人之犯行者，均與上開之規定不侔（最高法院
    99年度台上字第2218號判決意旨參照）。查本件被告於警詢
    及偵訊時固已供稱本件扣案毒品愷他命係為交付予同為印度
    籍之人士SHIBA KUMAR 云云，惟警方為追查本件毒品運輸之
    其餘共犯，而將被告帶往臺北市○○區○○路39號弘宮大飯
    店時，適遇弘宮飯店整修，經被告與CHINO KUMAR 聯繫，警
    方再轉往弘宮飯店附近之友友飯店，繼續等待SHIBA KU MAR
    出現，嗣因SHIBA KUMAR 於當天始終並未到場，警方遂逕對
    被告展開調查，至於SHIBA KUMAR 、CHINO KUMAR 部分則未
    再有後續之偵查作為等情，業據證人即航空警察局偵查員黃
    俊達於本院審理時證述綦詳，並有該局99年7 月16日航警刑
    字第0990018650號入出境資料及光碟內容在卷。由上開證述
    內容及資料，亦顯見本件並未有因被告之供述而查獲其他共
    犯SHIBA KUMAR 、CHINO KUMAR 之情事，是被告並無上開條
    例第17條第1 項減免其刑規定適用之餘地，併此敘明。
(三)、爰審酌被告無視於我國反毒決心，將純質淨重已逾19公斤之
    第三級毒品愷他命運送私運來臺，若非因遭警察機關及時查
    獲，流入市面勢將加速毒品氾濫，對我國社會安寧秩序及國
    人身體健康之潛在危害至深且鉅。而被告犯後非但否認犯罪
    事實，且捏造上開諸多與常理悖離之謊言以圖脫免罪責，心
    存僥倖，犯後態度惡劣，亦不宜予以輕縱，再兼衡被告之智
    識程度、犯罪動機、犯罪情節等一切情狀，並參酌公訴檢察
    官之意見，量處如主文所示之刑，以為懲儆。
四、沒收部分：
(一)、本件扣案如附表編號1 所示之第三級毒品愷他命（驗前總毛
    重20328 公克，包裝塑膠袋總重347.8 公克，驗前總純質淨
    重19580.59公克，純度為98﹪，取樣0.17公克鑑定用罄），
    係被告所運輸之第三級毒品，屬違禁物，應依刑法第38條第
    1 項第1 款之規定宣告沒收（最高法院96年度台上字第89號
    判決意旨參照）。至鑑驗用罄之0.17公克愷他命毒品既已滅
    失，即無庸再予沒收之宣告。
(二)、其次，扣案如附表編號2 所示之印有「Racold」、「25Ltrs
    」及熱水器圖樣之大型紙箱1 個、編號3 所示之象牙白塑膠
    外殼1 個、編號4 所示泡棉1 團、編號5 所示之藍色熱水器
    1 個，均係共犯CHINO KUMAR 所有，用以包裹本件第三級毒
    品愷他命，以防止其裸露、潮濕，及便於攜帶運輸所用之物
    ，是均應依毒品危害防制條例第19條第1 項前段宣告沒收。
    又上開物品既經扣案，自無全部或一部不能沒收之情形，毋
    庸諭知追徵其價額或以財產抵償，併此敘明。
(三)、再者，扣案如附表編號6 所示序號00000000000000號行動電
    話（不含SIM 卡）1 支係被告所有，另編號7 所示門號為00
    0000000000之SIM 卡1 枚，則為CHINO KUMAR 所有，二者均
    係供被告與CHINO KUMAR 聯繫運輸本件毒品愷他命入境臺灣
    地區所用之物，此已據被告於偵查中供述甚明，是亦應依毒
    品危害防制條例第19條第1 項前段規定予以沒收。
(四)、末查毒品危害防制條例第19條，係採義務沒收主義，故運輸
    毒品所得之金錢，如能認定確係運輸毒品所得之款項，均應
    宣告沒收，不以當場搜獲扣押者為限（最高法院93年台上字
    第3670號判決意旨參照），是運輸毒品所得之金錢，無論已
    否扣案，如仍屬存在，即應依法沒收。本件被告為CHINO KU
    MAR 、SHIBA KUMAR 運輸私運第三級毒品愷他命來臺，而自
    CHINO KUMAR 處取得如附表編號8 所示未扣案之美金150 元
    ，核屬被告運輸毒品所得之財物，縱未扣案，然既無證據證
    明已不存在，即仍應依毒品危害防制條例第19條第1 項前段
    規定，併予宣告與CHINO KUMAR 、SHIBA KUMAR 連帶沒收，
    如全部或一部不能沒收時，連帶追徵其價額或以其等財產連
    帶抵償之。
五、末查被告係印度籍人士，為外國人，此有被告護照影本、法
    務部入出境資訊連結作業查詢結果及旅客入出境記錄查詢在
    卷可稽，其運輸私運第三級毒品海洛因進入我國，而受有期
    徒刑以上刑之宣告，嚴重破壞我國治安及社會安全，本院認
    被告法治觀念偏差，且對於我國社會秩序危害甚大，並不適
    宜在我國居住，於刑之執行完畢或赦免後，有驅逐出境之必
    要，爰依刑法第95條規定，併諭知被告於刑之執行完畢或赦
    免後，驅逐出境。
據上論斷，應依刑事訴訟法第299 條第1 項前段，毒品危害防制
條例第4 條3 項、第19條第1 項，懲治走私條例第2 條第1 項、
第11條，刑法第11條前段、第28條、第55條、第95條、第38條第
1項 第1 款，判決如主文。
本案經檢察官蔡佩玲到庭執行職務。
中    華    民    國    99    年    10    月    29    日
                  刑事第八庭    審判長法  官  劉為丕
                                      法  官  溫祖明
                                      法  官  呂綺珍
附表：
┌───┬───────────┬───────────────────┐
│ 編號 │      物品名稱        │             數       量              │
├───┼───────────┼───────────────────┤
│  1   │第三級毒品愷他命      │驗前總毛重20328 公克，包裝塑膠袋總重34│
│      │                      │7.8 公克，驗前總純質淨重19580.59公克，│
│      │                      │純度為98﹪，取樣0.17公克鑑定用罄。    │
├───┼───────────┼───────────────────┤
│  2   │印有「Racold」、「25Lt│1個                                   │
│      │rs」及熱水器圖樣之大型│                                      │
│      │紙箱                  │                                      │
├───┼───────────┼───────────────────┤
│  3   │象牙白塑膠外殼        │1個                                   │
├───┼───────────┼───────────────────┤
│  4   │泡棉                  │1團                                   │
├───┼───────────┼───────────────────┤
│  5   │藍色熱水器            │1個                                   │
├───┼───────────┼───────────────────┤
│  6   │被告所持用序號為358012│1支（不含SIM卡）                      │
│      │00000000之行動電話    │                                      │
├───┼───────────┼───────────────────┤
│  7   │門號為000000000000之SI│1枚                                   │
│      │M 卡                  │                                      │
├───┼───────────┼───────────────────┤
│  8   │運毒所得              │美金150元                             │
└───┴───────────┴───────────────────┘
附錄論罪科刑法條：
毒品危害防制條例第4條
製造、運輸、販賣第一級毒品者，處死刑或無期徒刑；處無期徒
刑者，得併科新臺幣2 千萬元以下罰金。
製造、運輸、販賣第二級毒品者，處無期徒刑或7 年以上有期徒
刑，得併科新臺幣1 千萬元以下罰金。
製造、運輸、販賣第三級毒品者，處5 年以上有期徒刑，得併科
新臺幣7 百萬元以下罰金。
製造、運輸、販賣第四級毒品者，處3 年以上10年以下有期徒刑
，得併科新臺幣3 百萬元以下罰金。
製造、運輸、販賣專供製造或施用毒品之器具者，處1 年以上7
年以下有期徒刑，得併科新臺幣1 百萬元以下罰金。
前五項之未遂犯罰之。
懲治走私條例第2條
私運管制物品進口、出口逾公告數額者，處7 年以下有期徒刑，
得併科新臺幣3 百萬元以下罰金。
前項之未遂犯罰之。
第 1 項所稱管制物品及其數額，由行政院公告之。
以上正本證明與原本無異。
如不服本判決應於收受判決後10日內向本院提出上訴書狀，並應
敘述具體理由。其未敘述上訴理由者，應於上訴期間屆滿後20日
內向本院補提理由書(均須按他造當事人之人數附繕本)「切勿逕
送上級法院」。
                                  書記官  范升福
中    華    民    國    99    年    10    月    29    日

司法院資訊處製作；財團法人民間司法改革基金會備份。
